臺灣臺北地方法院刑事判決　　　　　　 94年度交易字第212號
公　訴　人　臺灣臺北地方法院檢察署檢察官
被　　　告　甲○
上列被告因公共危險案件，經檢察官提起公訴（九十四年度偵字
第七九八二號），嗣於本院準備程序進行中，被告就被訴事實為
有罪之陳述，經本院合議庭認為適當後，裁定由受命法官獨任依
簡式審判程序審理，判決如下：
    主      文
甲○服用酒類，不能安全駕駛動力交通工具而駕駛，處有期徒刑
陸月，如易科罰金，以佰元折算壹日。
    事      實
一、甲○前於民國九十年間因酒後駕車之公共危險案件，經本院
    以九十年度北交簡字第二四號判處罰金一萬銀元確定，於九
    十年五月十日執行完畢；復因酒後駕車公共危險案件，經臺
    灣板橋地方法院以九十二年度板交簡字第一七六號判處拘役
    三十日確定，嗣於九十二年六月十七日易科罰金執行完畢（
    以上尚不構成累犯）。詎甲○仍不知警惕，於九十四年四月
    十日凌晨一時許，在臺北市○○區○○路某鋼琴酒吧內飲用
    啤酒之酒類飲料後，已達反應變慢、感覺降低、思考及個性
    行為改變而不能安全駕駛動力交通工具之程度，竟因欲將其
    違規停放於紅線之車輛移置停放於停車格內，而自酒吧內外
    出，並駕駛車牌號碼八Ｔ─九六三七號自用小客車行駛於大
    安路上，嗣於同日凌晨二時九分許，為警在大安路八十三號
    前查獲，經測得其呼氣所含酒精濃度達每公升零點九六毫克
    ，始悉上情。
二、案經臺北市政府警察局大安分局報請臺灣臺北地方法院檢察
    署檢察官偵查起訴，嗣於本院準備程序進行中，甲○就被訴
    事實為有罪之陳述，本院改依簡式審判程序審理。
    理      由
一、訊據被告甲○對於在前開時、地服用酒類後駕駛上揭車輛肇
    事，經測試其呼氣所含酒精濃度達每公升零點九六毫克等事
    實坦承不諱，並有吐氣酒精濃度測定單據、臺北市政府警察
    局舉發違反道路交通管理事件通知單、刑法第一百八十五條
    之三案件測試觀察紀錄表、生理平衡檢測表在卷可稽（見偵
    查卷第十、十二、十三頁）。按人體之呼氣酒精濃度達每公
    升零點二五毫克時，將有輕度協調功能降低之症狀，呼氣酒
    精濃度達每公升零點五毫克時，則有反應較慢、感覺降低及
    影響駕駛之情形，至於酒精濃度達每公升零點七五毫克以上
    時，則會有思考、個性行為改變之酒精中毒症狀，此有行政
    院國軍退除役官兵輔導委員會臺北榮民總醫院八十八年八月
    五日（八八）北總內字第二六八六八號函附卷可稽（見本院
    卷），查被告為警查獲後，經測試其呼氣酒精濃度高達零點
    九六毫克，揆諸上開說明，顯已產生反應較慢、感覺降低，
    甚至思考、個性行為改變之症狀，參以被告為警查獲後於生
    理平衡表「同心圓」項目所劃線條亦有扭曲抖動及與邊線接
    觸之現象，足見依被告當時飲酒後之狀態，顯然無法正常駕
    駛，而已達不能安全駕駛動力交通工具之程度甚明；況本罪
    係屬抽象危險犯之規定，立法意旨在於處罰酒後駕車之危險
    行為，亦不以確實發生實害為要件。本件事證明確，被告服
    用酒類不能安全駕駛動力交通工具而駕駛之犯行，堪以認定
    。
二、至於被告雖於本件酒後駕車公共危險犯行前之九十三年十一
    月三日、九十四年三月八日，亦曾先後因酒後駕車案件分別
    為警方查獲，嗣經臺灣臺北地方法院檢察署檢察官於九十四
    年四月十八日以九十四年度偵緝字第五二六號、第五七九號
    提起公訴，現繫屬本院九十四年度交易字第一七八號審理中
    （下稱另案）等情，有上開起訴書、臺灣高等法院被告全國
    前案紀錄表在卷可稽，並為被告自承不諱。惟按連續犯之概
    括犯意，必須其多次犯罪行為自始均在一個預定犯罪計劃以
    內，出於主觀上始終同一犯意之進行，若中途另有新犯意發
    生，縱所犯為同一罪名，究非連續其初發的意思，即不能成
    立連續犯（最高法院七十年台上字第六二九六號判例意旨參
    照），查被告前開另案九十三年十一月三日、九十四年三月
    八日之酒後駕車犯行，時間上與本件九十四年四月十日之犯
    行分別已有半年及月餘之距，已難認被告係於密接之時間內
    違犯各該犯行；且另案之酒後駕車經過，業據被告供稱：「
    （這二次酒後駕車情形如何？）九十三年十一月三日是先跟
    客戶在安和路吃飯，當時有喝一些啤酒，後來準備到林森北
    路、長春路酒店喝酒時，在酒店門口就被警察攔下來，經過
    酒精測試也超過標準；九十四年三月八日是在長春路四十二
    號一家酒店喝酒，也是喝啤酒，喝完之後我有開車，因為我
    想把車子開到華泰王子飯店停車場去停車，結果在林森北路
    、長春路就被警察查獲。因為我是一家啤酒代理商的總經理
    ，所以我有時候開車載著啤酒，到酒店去促銷我所代理的啤
    酒，促銷的時候自己一定會喝‧‧‧」等語（見本院九十四
    年六月三十日準備程序筆錄）；參以被告陳稱：「（平常喝
    酒後，是否一定有開車的習慣？）沒有，是因為有時候要載
    樣品，所以我才會開車的。九十四年三月八日及九十四年四
    月十日，這二次都是因為要把車子移到停車格位置去，所以
    才開車的‧‧‧通常就是有喝一點酒，所以想下來把車子先
    停好，等到第二天酒醒之後，再把車子開走」等語（見同上
    筆錄），益徵本件係因被告酒後欲移動車輛停放位置始起意
    駕駛車輛，其本件犯行與先前另案之公共危險犯行間，主觀
    上自始並非出於同一個犯意而為，即無連續犯之裁判上一罪
    關係，尚非前案檢察官起訴效力所及，本院自得就本件為實
    體上之審理，併予敘明。
三、核被告所為，係犯刑法第一百八十五條之三之服用酒類不能
    安全駕駛動力交通工具而駕駛罪。爰審酌被告前於九十年間
    因酒後駕車之公共危險案件，經本院以九十年度北交簡字第
    二四號判處罰金一萬銀元確定，於九十年五月十日執行完畢
    ；復因公共危險案件，經臺灣板橋地方法院以九十二年度板
    交簡字第一七六號判處拘役三十日確定，嗣於九十二年六月
    十七日易科罰金執行完畢，有臺灣高等法院被告全國前案紀
    錄表在卷可稽，雖均不構成累犯，惟足見酒後駕車一再經查
    獲後，仍未能深知惕勵，復再為本件酒後駕車犯行，其自制
    力與法治觀念明顯不足，甚且漠視他人生命財產安全，本件
    測得之酒精呼氣濃度高達每公升零點九六毫克，情節非輕，
    惟犯後坦承犯行、態度良好等一切情狀，並參酌公訴人當庭
    求處有期徒刑八月，依被告之行為情節及可非難之程度，尚
    嫌稍重等情，量處有期徒刑六月，並諭知易科罰金之折算標
    準，以資儆懲。
四、據上論斷，應依刑事訴訟法第二百七十三條之一第一項、第
    二百九十九條第一項前段，刑法第一百八十五條之三、第四
    十一條第一項前段，罰金罰鍰提高標準條例第二條，判決如
    主文。
本案經檢察官詹喬偉到庭執行職務。
中　　華　　民　　國　　94　　年　　7 　　月　　14　　日
　　　　　　　　　交通法庭   法　官　林庚棟
以上正本證明與原本無異。
如不服本判決，應於判決送達後十日內，向本院提出上訴狀。
　　　　　　　　　　　　　　 書記官　殷玉芬
中　　華　　民　　國　　94　　年　　7 　　月　　15　　日
附錄本案論罪科刑法條全文
中華民國刑法第一百八十五條之三：
服用毒品、麻醉藥品、酒類或其他相類之物，不能安全駕駛動力
交通工具而駕駛者，處一年以下有期徒刑、拘役或三萬元以下罰
金。
